【裁判字號】    99,台上,4511
【裁判日期】    990715
【裁判案由】    貪污
【裁判全文】
最高法院刑事判決            九十九年度台上字第四五一一號
上  訴  人  甲○○
選任辯護人  金  鑫律師
上列上訴人因貪污案件，不服台灣高等法院中華民國九十九年四
月二十日第二審更審判決（九十九年度上更(一)字第一二號，起訴
案號：台灣台北地方法院檢察署九十六年度偵字第二０七七０號
），提起上訴，本院判決如下：
    主  文
上訴駁回。
    理  由
按刑事訴訟法第三百七十七條規定：上訴於第三審法院，非以判
決違背法令為理由，不得為之；是提起第三審上訴，應以原判決
違背法令為理由，係屬法定要件。如果上訴理由書狀並未依據卷
內訴訟資料具體指摘原判決不適用何種法則或如何適用不當，或
所指摘原判決違法情事，顯與法律規定得為第三審上訴理由之違
法情形不相適合時，均應認其上訴為違背法律上之程式，予以駁
回。本件原判決認定上訴人甲○○有其事實欄及其附表（下稱附
表）編號1、2、3(1)部分所示。貪污治罪條例第十一條第三項、
第一項行賄；及附表編號3(2)部分所示。貪污治罪條例第十一條
第三項、第一項行賄、國家安全法第二條之一、第五條之一危害
國家安全及國家機密保護法第三十四條第一項收集國家機密（起
訴書漏引）等犯行，因而撤銷第一審關於上訴人部分之科刑判決
，改判仍依想像競合犯規定，從一重論上訴人以對於依法令服務
於國家所屬機關而具有法定職務權限之人員，關於違背職務之行
為，交付賄賂罪，處有期徒刑參年，並為相關從刑之宣告。已詳
敘認定犯罪事實之依據及憑以認定之理由。上訴意旨就原判決諭
知上開得上訴第三審之行賄、危害國家安全及收集國家機密罪部
分，如何違背法令並無一語涉及，自屬違背法律上之程式，應予
駁回。至裁判上一罪案件之一部分，得提起第三審上訴者，其不
得上訴第三審部分，依審判不可分原則，第三審法院亦應併予審
判，但以得上訴部分其上訴合法為前提。本件上揭得上訴部分，
其上訴為不合法，本院由程序上予以駁回，上訴意旨對於想像競
合之輕罪即原判決附表編號2之(2)所示涉犯國家情報工作法第三
十一條非法交付資訊部分，敘明如何與事理不合、適用法則不當
及理由不備云云。惟此部分及附表編號3(2)所示犯同法條非法交
付資訊部分，核屬刑事訴訟法第三百七十六條第一款之案件，不
得上訴於第三審法院，其此等部分之上訴不合法，應併予駁回。
據上論結，應依刑事訴訟法第三百九十五條前段，判決如主文。
中    華    民    國  九十九  年    七    月   十五   日
                      最高法院刑事第八庭
                          審判長法官  洪  文  章
                                法官  王  居  財
                                法官  郭  毓  洲
                                法官  黃  梅  月
                                法官  邱  同  印
本件正本證明與原本無異
                                      書  記  官
中    華    民    國  九十九  年    七    月   十六   日
                                                      K

司法院資訊處製作；財團法人民間司法改革基金會備份。
